【裁判字號】    92,矚訴,1
【裁判日期】    921212
【裁判案由】    強盜等
【裁判全文】
臺灣新竹地方法院刑事判決                            九十二年度矚訴字第一號
    公  訴  人  臺灣新竹地方法院檢察署檢察官
    被      告  乙○○
    指定辯護人  本院公設辯護人己○○
    被      告  丁○○
    選任辯護人  林進塗律師
    被      告  庚○○
    選任辯護人  徐國楨律師
                曾能煜律師
    被      告  子○○
    選任辯護人  黃燕光律師
    被      告  戊○○
    選任辯護人  李晉安律師
    被      告  甲○○
    選任辯護人  徐國楨律師
                曾能煜律師
右列被告等因強盜等案件，經檢察官提起公訴（九十二年度偵字第三○三七號），本
院判決如左：
    主  文
乙○○共同連續意圖為自己不法之所有，結夥三人以上攜帶兇器，以脅迫，至使不能
抗拒，而取他人之物，累犯，處有期徒刑拾壹年，褫奪公權伍年；又未經許可持有子
彈，累犯，處有期徒刑柒月，併科罰金新臺幣伍萬元，罰金如易服勞役，以新臺幣玖
佰元即銀元佰元折算壹日，扣案子彈壹顆沒收。應執行有期徒刑拾壹年陸月，褫奪
公權伍年，併科罰金新臺幣伍萬元，罰金如易服勞役，以新臺幣玖佰元即銀元佰元
折算壹日，扣案子彈壹顆沒收。
丁○○共同連續意圖為自己不法之所有，結夥三人以上攜帶兇器，以脅迫，至使不能
抗拒，而取他人之物，處有期徒刑玖年，褫奪公權伍年。
庚○○收受贓物，處有期徒刑柒月；又共同意圖為自己不法之所有，結夥三人以上攜
帶兇器，以脅迫，至使不能抗拒，而取他人之物，處有期徒刑柒年，褫奪公權肆年。
應執行有期徒刑柒年陸月，褫奪公權肆年。
子○○共同意圖為自己不法之所有，結夥三人以上攜帶兇器，以脅迫，至使不能抗拒
，而取他人之物，處有期徒刑捌年，褫奪公權伍年。
戊○○共同意圖為自己不法之所有，結夥三人以上攜帶兇器，以脅迫，至使不能抗拒
，而取他人之物，處有期徒刑捌年，褫奪公權肆年；又未經許可寄藏子彈，處有期徒
刑柒月，併科罰金新臺幣伍萬元，罰金如易服勞役，以新臺幣玖佰元即銀元佰元折
算壹日，扣案子彈壹顆沒收。應執行有期徒刑捌年陸月，褫奪公權肆年，併科罰金新
臺幣伍萬元，罰金如易服勞役，以新臺幣玖佰元即銀元佰元折算壹日，扣案子彈壹
顆沒收。
甲○○無罪。
    事  實
一、乙○○前曾因違反槍砲彈藥刀械管制條例案件，經臺灣新竹地方法院於民國九十
    年一月二十九日以八十九年度訴字第六六六號判處有期徒刑三月，併科罰金三萬
    元確定，於同年七月二十七日易科罰金執行完畢。乙○○原即認識曾任職於新竹
    市第十信用合作社（下稱十信合作社），後至十信合作社南門分社擔任行員之甲○○（無罪理由後敘），且於九十一年十一月間在新竹市○○路○段、建台街口
    開設檳榔攤（現已頂讓他人經營），而與十信合作社總社（位於新竹市○○路）
    距離較近，並因常與甲○○往來，於攀談間得悉十信合作社及其分社之運鈔、補
    鈔等作業程序較為鬆散，竟因缺錢花用，先利用與不知情之甲○○閒聊之機會，
    探悉十信合作社及其分社運鈔、補鈔等作業程序訊息，再乘與甲○○熟識之機會
    ，而於將下班之際至合作社內拜訪之方式，以觀察運鈔車運鈔及提款機補鈔作業
    之程序及缺失，乙○○於觀察後，得知十信合作社運鈔、補鈔之時間及十信合作
    社係以員工運鈔，未委託保全人員為之，且運送過程未嚴格控管，車輛係普通之
    車輛，未經特別設計，且僅二部車輛輪流使用，並觀查獲得車牌號碼及運送之行
    員有時疏未將車輛上鎖等訊息後，即基於意圖為自己不法所有之概括犯意，於九
    十二年三月初開始計畫並邀集不詳姓名綽號「阿文」之成年男子（真實姓名詳卷
    ，應由檢察官另行偵辦）共同商議強盜十信合作社之運鈔車，乙○○並與「阿文
    」約定各再邀一人參與，乙○○乃邀丁○○，「阿文」則約不詳姓名綽號「小葉
    」（另經警追查中）之成年男子參與，經丁○○與「小葉」應允後，乙○○即與
    丁○○、綽號「小葉」、「阿文」等四人共同基於意圖為自己不法所有之犯意聯
    絡，先分由乙○○與「小葉」，於九十二年三月五日下午三時二十五分許及同年
    月六日下午三時二十七分許，騎乘車號不詳之機車至新竹市○○○街十信合作社
    光華分社門口察看提款機補鈔程序，惟均因緊鄰之建華銀行保全人員林永樑發覺
    有異報警，經巡邏車至現場後，乙○○等二人始行離去，乙○○為避免查看提款
    機補鈔程序時，遭認出其所騎乘之機車，而於同月七日中午十二時許至下午三時
    許間某時，在新竹市○○路一一一巷五八號前，以自備鑰匙（未扣案）竊取車號
    ＦＦ二—二五二號之重機車（為張傑忠所有、呂昀融所使用），得手後供查看提
    款機補鈔訊息之用，並於同日下午三時二十七分許騎乘前開機車再至前揭光華分
    社察看提款機補鈔情形，仍經建華銀行保全人員林永樑發現報警，經巡邏車至現
    場後，乙○○與「小葉」二人始行離去。
二、乙○○於負責搜集十信合作社及其分社運、補鈔之資料後，於九十二年四月四日
    ，「阿文」因需款孔急，要求立即行動，乙○○即與丁○○、綽號「小葉」及「
    阿文」等四人共同基於意圖為自己不法所有之犯意聯絡，選定十信合作社建國分
    社為目標，分由「阿文」提供作案用之兇器─槍枝一把並負責接應工作，乙○○
    則負責至現場把風、接應，丁○○及「小葉」負責持槍進入銀行強盜，而於九十
    二年四月四日下午三時三十分許，由乙○○騎乘車號不詳之機車至位於新竹市○○路○段一六二號十信合作社建國分社門外接應、把風，丁○○並攜帶「阿文」
    提供之兇器槍枝一支（未扣案）與綽號「小葉」之成年男子身著雨衣，結夥三人
    以上，趁該分社行員陳志峰提領各裝有新臺幣（下同）二百五十萬元（千元鈔）
    、四萬元（百元鈔）之鈔箱二盒經過大廳欲放入提款機時，迅速進入大廳內，由
    丁○○持前開槍枝脅迫陳志峰，致陳志峰不能抗拒，而任由綽號「小葉」之男子
    強取該二盒鈔箱，綽號「阿文」之男子載同不知情之庚○○（理由後敘）依約定
    ，於乙○○、丁○○、「小葉」三人強盜得款後，駕車至新竹市○○路○段與延
    平路口「三廠」菜市場旁接應丁○○、「小葉」與乙○○，四人會合後，再至乙○○位於新竹市○○路○段六○六巷十九號之住處，將前開強盜所得款項，由乙○○分得五十多萬元、丁○○分得三十萬元，其餘款項則由綽號「小葉」、綽號
    「阿文」二人分得，乙○○、丁○○所分得款項均已花用殆盡。
三、庚○○知悉乙○○平日缺款花用，且經營之檳榔攤生意不佳，尚需向其借款度日
    ，並欠十八萬元久未償還，亦曾口頭邀約庚○○共同參與強盜銀行犯行，庚○○
    當時雖並未表示同意參加，然應知悉乙○○有強盜銀行財物之犯意，竟於九十二
    年四月四日下午三時許，至乙○○住處遇見當時負責於強盜後接應之「阿文」，
    雖不知「阿文」係負責強盜行為之接應工作，而與之共同前往「三廠」菜市場接
    應乙○○及丁○○等人後，於乙○○與丁○○、「阿文」及「小葉」等人分款時
    ，已明知乙○○當日參與強盜犯行，所分得之二十萬元係共同不法取得之贓款後
    ，竟仍予以收受（其中十八萬元為借款，另二萬元為代為處理鈔箱之分紅），並
    受乙○○委託將強盜所得之二盒鈔箱棄置在新竹縣竹北市鳳山溪內（未尋獲）。
四、乙○○於強盜前開財物後，因所分得款項大部分皆為「阿文」及「小葉」二人取
    走，實際所得不多，且因「阿文」等二人已無法連絡，即與丁○○承接前開強盜
    之犯意，再由其分別邀同子○○、綽號「阿成」之成年男子（姓名年籍資料詳卷
    ，應由檢察官另行偵辦）及庚○○、戊○○加入，而共同基於意圖為自己不法所
    有之犯意聯絡，於同年五月中旬起，在戊○○不知情之女友所經營位於新竹市○○路○段一四九號「媚莉美髮工作室」二樓內共謀強盜運鈔車，共同計劃由乙○○與丁○○先負責竊取二部機車作為工具，以避免經查獲，並由乙○○與綽號「
    阿成」之男子各提供一枝其於不詳時間起持有之槍枝（均未扣案）做為脅迫工具
    ，且分由戊○○負責於強盜時在現場附近把風、查看，乙○○、丁○○合騎一輛
    竊得機車，子○○與綽號「阿成」之男子則合乘另一輛贓車，下手擔任行搶運鈔
    車內之置鈔袋，且因子○○可提供一部車輛，乃預定由子○○先將其所有之車輛
    停放在新竹市○○路天公壇旁之公園附近接應，而庚○○與戊○○則駕駛其各自
    之車輛負責接應，待乙○○等四人實施強盜行為後，為避遭查緝，分二路逃離現
    場，子○○與「阿成」一路，駕駛子○○預先停放在新竹市○○路天公壇附近之
    車輛逃逸，乙○○則與丁○○一路，由庚○○及戊○○負責駕車至乙○○指示之
    地點擔任接應之工作，並約定得款後至竹北蓮花寺附近分款。乙○○等人於具體
    計畫擬定後，即分由乙○○與丁○○於同年五月二十六日上午八時十五分至同日
    下午五時之間某時許，至新竹市○○路六四五號前，由丁○○把風，乙○○則持
    自備鑰匙（未扣案）竊取被害人曾淑蘭所有之車號ＨＯＨ—七二八號重機車，並
    交予子○○及「阿成」使用，再於翌日即同月二十七日上午某時許至新竹市○○
    街六六之一號前，乙○○及丁○○再以相同方法竊取被害人莊玉琴所有之車號Ｉ
    ＳＺ—八○三號重機車，得手後，即由乙○○、丁○○騎乘車號ＩＳＺ—八○三
    號重機車至新竹市○○路四五七號十信合作社總社附近巷口等待，子○○及「阿
    成」則騎乘原竊得之車號ＨＯＨ—七二八號重機車在十信合作社總社附近路旁等
    待，戊○○亦在十信合作社總社附近負責查看現場情形，而結夥三人以上，並攜
    帶「阿成」及乙○○提供之槍枝兇器，至同年五月二十七日下午一時三十八分許
    ，十信合作社總社之車號Ｒ四—八九五七號運鈔車出發後，戊○○獲得訊息即與
    乙○○等人依約定方式行動，由乙○○、丁○○、子○○及「阿成」依計劃分別
    騎乘前開贓車沿新竹市○○路往同市○○路方向尾隨該運鈔車，於同日下午一時
    四十三分許，該運鈔車駛至四維路十九之一號、林森路口前遇紅燈而於停車等待
    號誌時，乙○○、丁○○即騎乘機車至該運鈔車左側，由乙○○打開未上鎖之駕
    駛座車門，取出槍枝脅迫運鈔車司機蔡金海不得開車，於脅迫過程中並掉落彈頭
    一顆在該運鈔車內，丁○○則打開未上鎖之中間左側車門，由綽號「阿成」之男
    子持槍打開未上鎖之右側中間車門，致司機蔡金海、車內護鈔行員彭智華、蔡忠
    良不能抗拒，而任由其等將車內裝有三千一百萬元之置鈔袋、四百萬元之置鈔袋
    及未裝錢之置鈔袋共三袋強行取走，其中由丁○○搶得置鈔袋二袋，綽號「阿成
    」之男子搶得置鈔袋一袋，乙○○等人搶得置鈔袋後，為避開臨檢、查緝，即分
    二路逃逸，子○○即與「阿成」騎乘前開贓車至新竹市○○路天公壇附近，將前
    開贓車棄置該處，換駕駛子○○原即停放於該處接應之車輛，乙○○則與丁○○
    騎乘前開贓車至新竹市客雅山墓區，將所得現金取出後將強盜所得之二袋置鈔袋
    丟棄，並即連絡負責接應之庚○○至新竹市○○○道接應，及通知戊○○駕車至
    預先約定之處所後，先將前揭贓車棄置於第一處接應處即新竹市○○○道，再由
    擔任接應之庚○○駕駛車號五Ｈ—七五八○號自用小客車載乙○○與丁○○至原
    約定之新竹縣竹北市蓮花寺附近，惟因該處有多人出入，故臨時改至鳳岡公墓與
    子○○、「阿成」會合，並由乙○○連絡戊○○駕車至西濱公路新竹縣竹北段分
    接應，並於鳳岡公墓附近，將強盜所得之款項由乙○○分得四百萬元、丁○○分
    得三百萬元（原分得四百萬元，惟約定其中一百萬元交予戊○○）、子○○分得
    三百萬元、庚○○則分得一百萬元贓款、戊○○事後亦分得一百萬元，其餘款項
    則由「阿成」取走，乙○○等人分贓後，再由庚○○駕車載乙○○、丁○○至西
    濱公路新竹市○○段與前來接應之戊○○會合，並由乙○○寄放贓款一百萬元在
    戊○○處，丁○○則將代為保管之贓款一百萬元交予戊○○後，即分別逃逸。嗣
    經警據報查獲，並由乙○○交出尚未花完之贓款二萬三千五百元及帶同警方至客
    雅山墓區尋獲該置鈔袋二只，庚○○則交出尚未花用之贓款八十萬元，子○○亦
    交出贓款五十萬元，其後又在乙○○住處天花板內查獲撕裂之鈔票封條一張、贓
    款八十五萬四千元，且於不知情之戊○○之母周傅玉仙使用之新竹市第三信用合
    作社東南分社帳號0000000000000號帳戶、其父親周鐵使用之新竹
    西大路郵局帳號00000000000000號帳戶內扣得戊○○取得之贓款
    一百萬元（另一百萬元業經乙○○取走），其餘款項均經花用完畢。
五、乙○○與戊○○又另行起意，由乙○○於九十二年三月至五月二十日間某日，將
    其在不詳時間取得而持有之具有殺傷力子彈二顆（並持有未具殺傷力之子彈一顆
    、土造金屬空彈殼二十六顆及玩具金屬空彈殼一顆），在戊○○位於新竹市○○
    街八巷四號三樓賃居處（起訴書誤載為竹蓮街二六巷四五號）交由戊○○保管，
    戊○○明知乙○○所交付之前開物品係具有殺傷力之子彈，竟於收受後，將前開
    具有殺傷力之子彈藏置在其賃居處一樓配電箱內。嗣於同年六月十日上午九時十
    分許在前開賃居處為警查獲，並扣得子彈三顆（其中二顆有殺傷力、一顆無法擊
    發不具殺傷力，並扣得土造金屬空彈殼二十六顆及玩具金屬空彈殼一顆）。
六、案經新竹市警察局第一分局報請臺灣新竹地方法院檢察署檢察官偵查起訴。
    理  由
壹、有罪部分：
一、被告乙○○、丁○○、子○○部分
（一）訊據被告乙○○、丁○○及子○○於警訊、偵查及本院審理時均坦承前開犯行
      。
（二）且被告乙○○為預備強盜財物，而竊取呂昀融使用之車號ＦＦ二—二五二號重
      機車（張傑忠所有）查看補鈔情形，及為強盜財物而與被告丁○○共同竊取曾
      淑蘭所有之車號ＨＯＨ—七二八號及莊玉琴所有之車號ＩＳＺ—八○三號重機
      車，而於強盜財物後，分別將機車棄置在新竹市○○路天公壇附近及新竹市○○路○段一八一巷底景觀大道處等情，除經被告乙○○、丁○○、子○○坦承
      在卷外，並經前開被害人於警訊及偵查中供述甚詳，且有車輛竊盜、車牌失竊
      資料個別查詢報表—查詢車輛認可資料、機車二輛相片及贓證物品認領保管收
      據等附卷可稽。
（三）又被告乙○○與不詳姓名綽號「小葉」之成年男子騎乘前開竊得機車於九十二
      年三月五日下午三時二十五分許、同年月六日下午三時二十七分許，及同月七
      日下午三時二十七分許，至新竹市○○○街十信合作社光華分社查看提款機補
      鈔情形，而為緊鄰十信合作社光華分社之建華銀行保全人員發覺有異，經報警
      處理，被告乙○○因巡邏警車到來而逃離等情，除經被告乙○○供述在卷外，
      亦有證人即緊鄰十信合作社光華分社之建華銀行保全人員林永樑於偵訊時之證
      述（參九十二年度他字第三一七號偵查卷第七四頁），及其所製作之九十二年
      三月五、六、七日工作簿影本附卷可參。
（四）被告乙○○、丁○○及綽號「小葉」、「阿文」之成年男子於九十二年四月四
      日共同結夥三人以上強盜十信合作社建國分社，由被告乙○○負責在外把風，
      被告丁○○與綽號「小葉」男子身著雨衣入內強盜，綽號「阿文」男子負責接
      應，被告丁○○則持槍進入銀行內脅迫行員，並待綽號「小葉」之男子取得裝
      有現金之紙鈔箱後始殿後離開，再至新竹市○○路○段與延平路口「三廠」菜
      市場旁由綽號「阿文」男子接應，亦據被告乙○○及丁○○供述甚詳（參本院
      九十二年十一月十三日審理筆錄），且核與證人即十信合作社建國分社遭搶時
      負責換鈔之行員陳志峰於警、偵訊中（參九十二年度偵字第三○三七號偵查卷
      第三、七七頁）及證人即該分社之經理鄭欣欣於警詢中證述遭搶之過程相符（
      參九十二年度偵字第三○三七號偵查卷《三》第二○七頁），並經本院於審理
      時，當庭勘驗十信合作社建國分社搶案錄影帶結果，發現確有二名身著雨衣之
      人一前一後進入該分社內，第一位進入及最後離開之人係同一人，並有以手中
      所持之槍枝比向櫃臺方向，且被告丁○○亦坦承為持槍之人，有錄影帶及勘驗
      筆錄在卷可參。
（五）又證人即共同被告庚○○亦於警詢及本院審理時具結證稱，當日欲拜訪被告乙○○而陪同綽號「阿文」之男子駕車至「三廠」菜市場時，見到被告丁○○與
      綽號「小葉」之男子，正攜帶二鈔箱在約定地點等候（參九十二年度偵字第三
      ○三七號偵查卷《一》第一六三、一六四頁），事後發現受被告乙○○託付丟
      棄在新竹縣竹北市鳳山溪內之上開二個箱子，與十信合作社提供警局作為指認
      用之鈔箱型式一樣等語（本院九十二年十一月十三、十四日審理筆錄），亦足
      以證明被告乙○○、丁○○、「阿文」及「小葉」持槍結夥強盜十信合作社建
      國分社。
（六）且被告乙○○、丁○○、子○○、庚○○、戊○○夥同在逃綽號「阿成」之男
      子，係在被告戊○○女友開設之「媚莉髮廊」商議強盜細節與分工等情，亦據
      被告乙○○、丁○○及子○○等人供述在卷。
（七）又被告乙○○、丁○○、子○○及「阿成」於九十二年五月二十七日下午一時
      三十八分至四十三分許，分乘前開竊得之重機車二輛，持槍強盜十信合作社總
      社之運鈔車部分，亦核與證人即運鈔車司機蔡金海、護鈔員彭智華與蔡忠良於
      偵訊中證述遭四名歹徒分乘二輛機車，一左一右各持一把槍包夾運鈔車，搶走
      裝有現金合計三千五百萬元之置鈔袋二個、空置鈔袋一個，強盜過程中並有土
      造子彈一顆，自左側駕駛座旁歹徒所持之槍上彈出，並掉落於運鈔車中段座位
      上之遭強盜過程相符（參九十二年度偵字第三○三七號偵查卷《三》第一四九
      頁），且有十信合作社總分社現金調撥明細表、九十二年五月二十七日現金支
      出傳票、日計表各乙份及運鈔車被搶後相片二十幀在卷可佐，該掉落之子彈經
      送請內政部警政署刑事警察局鑑定，認係土造金屬彈頭，彈底之底火皿部位具
      撞擊之痕跡，並有該局九十二年七月十五日刑鑑字第○九二○一○一六七四號
      槍彈鑑定書附卷可稽。
（八）被告乙○○與丁○○並將強盜所得之置鈔袋二個丟棄在新竹市客雅山墓區，經
      被告乙○○於警詢時供述在卷，並帶同警方前往搜尋，確實於所述地點發現十
      信合作社使用之置鈔袋二個分置於該墓區某墓前與草叢間，有臺灣新竹地方法
      院檢察署九十二年度保管字第一○四一號扣押物品清單編號一至五之尋獲置鈔
      袋二袋相片十幀在卷可按（參九十二年度偵字第三○三七號偵查卷《三》第二
      六頁）。
（九）被告乙○○與丁○○係經由被告庚○○接應至分款地點，再由被告戊○○駕車
      至指定地點接應後分別逃逸部分，亦據被告乙○○、丁○○、庚○○及戊○○
      供述在卷。
（十）另經警搜索被告乙○○住處，在該住處天花板內查獲其上之十信合作社印記已
      撕裂之鈔票封條一張，有臺灣新竹地方法院檢察署九十二年度保管字第一○三
      八號扣押物品清單在卷足憑。
（十一）且證人即共同被告庚○○亦於本院審理中結稱：其以自小客車搭載被告乙○○與丁○○到鳳岡公墓後，見到被告子○○車上有一堆錢，被告乙○○嗣後
        交付一百萬元並告知該錢是拼來的等語（參本院九十二年十一月十四日審理
        筆錄），被告乙○○與子○○到案後並分別提出二萬三千五百元及五十萬元
        之贓款，均有新竹市警察局第一分局扣押物品目錄表在卷可考。
（十二）被告乙○○持有具殺傷力子彈部分，亦據被告乙○○於本院經交互詰問時供
        述在卷（參本院九十二年十一月十三日審理筆錄），核與證人即共同被告戊○○於本院審理時證述該具殺傷力之子彈為被告乙○○持有等語相符（參本
        院九十二年十一月十四日審理筆錄），並有新竹市警察局第一分局於九十二
        年六月十日上午九時十分許之搜索扣押筆錄、扣押物品目錄表附卷可參，扣
        得物品中三顆子彈經送請內政部警政署刑事警察局鑑定結果，認均係土造金
        屬子彈，一顆經試射無法擊發，認不具殺傷力，另一顆底火皿凹陷，經試射
        可擊發，認具殺傷力，有內政部警政署刑事警察局九十二年八月六日刑鑑字
        第○九二○一一一六六七號鑑定書影本各一份附卷可參。
（十三）綜前所述，被告乙○○、丁○○及子○○自白均核與事實相符，其等犯罪事
        證明確，被告乙○○、丁○○、子○○前開犯行均堪以認定，皆應予依法論
        科。
二、被告庚○○部分
（一）訊據被告庚○○固坦承先後二次收取被告乙○○交付之二十萬元及一百萬元，
      及於九十二年四月四日與「阿文」至「三廠」菜市場與被告乙○○等人碰面，
      並於九十二年五月二十七日駕駛自小客車在景觀大道接運被告乙○○及丁○○
      ，惟矢口否認前開犯行，辯稱四月四日伊並不知被告乙○○等人強盜建國分社
      ，且不知被告乙○○所交付之二十萬元為強盜所得之贓款，認被告乙○○交付
      之二十萬元係償還前欠之十八萬元與額外利息二萬元，受託丟棄鈔箱及得款時
      並不知係十信合作社被強盜之物，且九十二年五月二十七日僅係應被告乙○○
      來電要求接送後，被告乙○○即給與一百萬元之酬勞，不知該款項係強盜所得
      之財物，亦未參與十信合作社運鈔車被強盜之犯罪行為云云。
（二）惟經查：
（１）收受贓物部分─被告庚○○坦承收受二十萬元，僅爭執不知收受之金錢為贓物
      ，然依後述之理由，被告之辯解不可採：
  被告庚○○於本院訊問時供稱被告乙○○經營之檳榔攤生意不佳，曾向其借款，
    且積欠伊十八萬元未償還，亦曾口頭邀同被告庚○○參與強盜銀行犯行等語，顯
    然被告庚○○應可推知被告乙○○有強盜銀行財物之犯意，則被告乙○○於九十
    二年四月四日未說明原因，與多人聚集，約定地點，並於分配財物後，將超過其
    欠款之二十萬元交付予被告庚○○，並要求代為處理鈔箱二個，而被告庚○○係
    一有相當社會歷練之成年男子，既經營車輛買賣，亦有家傳道士職業，按之常情
    ，當可預見所取得之款項係來路不明之物。
  且依被告庚○○供述之被告乙○○既曾告知所交付之金錢為給予吃紅等語，顯然
    當日所交付之款項並非係借款之利息，而被告庚○○當日既係事後偶然受邀與綽
    號「阿文」之人共同至被告乙○○之住處，實際並未參與何項行動，以被告乙○○資力不佳，借款度日、需款孔急及當日強盜後僅分得五十多萬元之境況，豈可
    能平白無故給予被告庚○○超過借款之金額？復參以被告庚○○事後代為處理鈔
    箱之行為，顯然被告乙○○交付二萬元予被告庚○○之用意即係要其代為將強盜
    所得置鈔箱丟棄，則被告庚○○收受該筆款項時，豈可能不知金錢之來源？
  再參以被告乙○○於本院訊問時供稱被告庚○○事後方知四月四日之強盜案，係
    到達接應處所時方知被告庚○○在車上，事後交予二萬元係供吃紅等語，及於本
    院審理時供稱：被告庚○○知道有搶銀行後就先走，後來有拿二十萬元交給被告
    庚○○等語，被告庚○○亦供稱：他們拿二十萬元給我等語（參本院九十二年十
    一月十四日審理筆錄），是據被告乙○○及庚○○供述內容，顯然被告庚○○於
    九十二年四月四日收受被告乙○○交付之金錢時，應已知被告乙○○等之強盜銀
    行犯行，且所交付之金錢為強盜所得之贓款，此亦核與被告庚○○於警訊、偵查
    中供稱之知悉被告乙○○等人強盜財物之犯行相符，則被告庚○○事後辯稱不知
    交付之二十萬元為贓款之詞，顯即不可採信。
  再徵諸被告庚○○事後願意受託丟棄二盒置鈔箱，並將二置鈔箱丟棄在新竹縣竹
    北市鳳山溪內，而非丟棄在一般垃圾桶或垃圾集散地等情，顯然其已知悉代為丟
    棄之鈔箱係犯罪之證據，為避免他人察覺，故將之棄置在不易被察覺之處所，被
    告庚○○明知所收受之款項係強盜銀行所得之贓款堪以認定。
（２）強盜罪部分─被告庚○○坦承駕車載送被告乙○○及丁○○，並取得一百萬元
      ，僅爭執未參與強盜犯行，然被告庚○○之辯解不可採，以下分述之：
  被告庚○○於本院審理時對其曾於運鈔車強盜案發生後，駕駛車號五Ｈ—七五八
    ○號自小客車至新竹市○○○道附近搭載被告乙○○與丁○○，並收到一百萬元
    酬勞乙節既已坦承不諱，此亦核與共同被告丁○○於本院審理時證稱之：被告庚○○駕自小客車至前開景觀大道，搭載其與被告乙○○二人，至西濱公路新竹縣
    竹北段，與被告子○○、綽號「阿成」男子會合分贓，再載該二人至西濱公路港
    南段與被告戊○○會合等語，證人即共同被告子○○亦於本院審理時證稱，在分
    錢地點見到被告庚○○駕自小客車搭載被告乙○○與丁○○前來會合等語均相符
    （參本院九十二年十一月十四日審理筆錄），而被告庚○○於本院訊問時亦供稱
    載運被告乙○○等人至會合地點時，曾見車上有現金等語，則被告庚○○若未參
    與強盜犯行，豈可能當日於同案被告強盜行為後，載送同案被告乙○○等人先棄
    車、再至會合處所，並分取贓款，又再與被告戊○○會合後方分別逃逸？
  再依被告乙○○及丁○○之供述，被告庚○○在景觀大道搭載其二人時，二人均
    未換下強盜財物時之衣服，身上並攜帶上千萬元之現金，棄置原竊得作案用之贓
    車後，再由被告庚○○載離該處，則被告庚○○豈可能對同行之被告乙○○等人
    前開行為毫不知情？
  況被告庚○○既搭載實際下手實施強盜行為之人，且搭載共犯至分贓地點，並分
    得贓款一百萬元，按之常理，若未曾參與，實施強盜行為之人避其發現惟恐不及
    ，豈可能讓被告庚○○看見未曾更換強盜時所著衣物、強盜所用工具及強盜所得
    財物之情形？且參與強盜案之人又豈可能平白無故，僅因其搭載一程而給予比例
    不算少之強盜所得財物？此參以被告庚○○於九十二年四月四日代為處理置鈔箱
    亦僅得二萬元之贓款，被告庚○○若未參與運鈔車強盜案，又如何可能分得冒風
    險實施強盜行為之被告子○○等人三分之一比例之贓款？
  又同案被告子○○於本院審理時亦證稱，於九十二年五月初被告乙○○邀其參加
    強盜行為，並開始謀議強盜十信合作社運鈔車後，曾研商過四、五次（參本院九
    十二年十一月十三日審理筆錄），原本就有計畫放一部車子在新竹市○○路天公
    壇處，當作脫逃時之交通工具，並與被告乙○○計畫分頭逃跑，再到新竹縣竹北
    市蓮花寺附近會合分錢，事前已告知被告乙○○可提供其所有自小客車作為交通
    工具等語（參本院九十二年十一月十四日審理筆錄），則被告乙○○原既已計畫
    要換車躲避可能之臨檢，豈可能僅計劃與其不同方向之被告子○○逃逸之工具，
    而未計劃其自己與被告丁○○之脫逃計劃及路線？且被告戊○○於偵訊時亦供稱
    駕車至港南海水浴場西濱公路後，換被告乙○○開車，並由被告乙○○載伊與被
    告丁○○至苗栗縣竹南鎮竹南火車站，再自行搭火車，返回新竹市，藉以分散參
    與人員逃避臨檢等語（參九十二年度偵字第三○三七號偵查卷《一》第一五五頁
    、第一七九頁），則依前所述，顯然被告乙○○於本案中之地位係屬核心領導地
    位，居於擬定全盤計畫、決定成員與分配工作、贓款之角色，而被告乙○○於邀
    集成員開始計畫後，既有告知成員即被告子○○預先準備換車後之脫逃交通工具
    ，以應付強盜得手後可能之臨檢、路檢，此亦有被告乙○○於本院審理時供述：
    基本成員要有四個，兩個人接應開車，被告子○○自己有車等語（參本院九十二
    年十一月十四日審理筆錄）可證，則被告乙○○自無不預先周全準備供自己脫逃
    交通工具之理，且被告乙○○復供稱其並無交通工具，連前往十信合作社各分社
    窺伺換補鈔時機與強盜運鈔車所騎之機車均係臨時竊盜而來，故被告庚○○顯係
    經被告乙○○事前於謀議時即規劃負責接應伊之人，是被告乙○○事後於本院雖
    改稱係臨時決定換車方通知被告庚○○及戊○○云云，顯即與事實不符，再參以
    被告周瑞保於偵查中亦供稱原先討論時伊僅以吃紅方式不參與搶案，後因被告庚○○提及若欲分錢應盡點力等語，方至總社查看等語（參九十二年度偵字第三○
    三七號偵查卷《一》第一五五頁），則被告庚○○若未曾參與，豈可能要求同案
    被告戊○○至現場察看？綜前所述，被告庚○○顯係擔任犯罪構成要件中之接應
    角色甚明。
  且被告庚○○於警訊、偵查中及本院羈押訊問時，亦均已坦承前開犯行，事後雖
    改稱當時所述不實，惟並未提出任何證據證明其於警訊、偵查中之自白係非出於
    任意性，且依前開所述，被告庚○○於警訊、偵查中之自白亦與事實相符，故被
    告原所為之自白尚堪採信。
  至被告乙○○雖供稱九十二年四月底、五月初時，曾邀被告庚○○參與強盜十信
    合作社運鈔車之行動，被告庚○○當時沒有答應等語（參本院九十二年十一月十
    三日審理筆錄），惟尚難以此遽認被告庚○○事後再無應允被告乙○○之邀，而
    參與運鈔車強盜部分之犯行，況被告乙○○等人亦供稱係於九十二年五月中旬時
    開始計劃本件強盜案，被告庚○○如已拒絕參與被告乙○○等之強盜集團，於九
    十二年五月二十七日運鈔車強盜行為發生後，又豈會願意前往被告乙○○指定之
    新竹市○○路○段一八一巷底景觀大道，接送被告乙○○與丁○○，使該二人脫
    離棄車地點，再送至分贓地點，且於分贓後前往第二會合地點，其間亦收取被告
    乙○○所分配而與常情明顯有違之一百萬元之酬勞，且被告乙○○於本院九十二
    年八月八日訊問時亦供稱告庚○○係負責接應，因其不願至現場，故強盜後方打
    電話通知接應等語，被告庚○○並於到案後，提出八十萬元贓款，亦有內政部警
    政署刑事警察局扣押物品目錄表在卷可按，且被告庚○○於偵訊時本即供稱：「
    （你們於第二次行搶有事先在新竹市○○路『媚莉髮廊』店演練行搶？）…他們
    叫我下去搶，我說我不要，他們就叫我去接應，我因為今年輸太多錢，被逼上絕
    路。」等語（參九十二年度偵字第三○三七號偵查卷《一》第一六七頁），「（
    四月四日有去搶十信建國分社？）…我在大概發生的十幾天前我知道，乙○○叫
    我一起去搶我不去，他叫我去接應，我在一點四十分左右去三廠接應，我還沒有
    到三廠王打電話叫我去客雅山去載他，我過去時他們已到了，…」等語（參本院
    九十二年度聲羈字第一○○號案卷第六頁），皆堪認定被告庚○○確有參與前開
    強盜行為，更足證被告庚○○事後所辯不堪採信。故被告庚○○顯係應被告乙○○之邀，參與強盜行為，並負責於被告乙○○與丁○○強盜後之接應行為甚明。
  另被告子○○雖於本院訊問時先稱被告庚○○及戊○○均未參與策劃，惟嗣後又
    供稱不知何人通知被告庚○○到場，且被告曾某分得多少錢伊亦不清楚，係被告
    乙○○與「阿成」在分錢等語，顯然被告子○○並非實際策劃本件強盜案之人，
    其供稱被告庚○○未參與尚未足以做為有利被告庚○○之證據甚明。
（３）綜前所述，被告庚○○上開所辯顯均不足採，再參以前開所述同案被告乙○○
      等竊車、強盜行為之證據，被告庚○○收受贓物及加重強盜犯行，事證明確，
      應予依法論科。
三、被告戊○○部分：
（一）訊據被告戊○○固坦承曾駕駛自小客車至被告乙○○指定地點，將車交由被告
      乙○○駕駛，並搭載其與被告丁○○至苗栗縣竹南鎮竹南火車站，再搭火車返
      回新竹市，惟矢口否認參與強盜犯行，辯稱既未提供媚莉美髮工作室予被告乙○○等作為強盜行為之商量與集合地點，當日亦未在十信合作社附近通知被告
      乙○○等人運鈔車之行蹤，且係臨時應被告乙○○要求，前往指定地點接送被
      告乙○○等人，並出借自小客車予被告乙○○使用，至查扣之一百萬元係被告
      乙○○及丁○○各寄放一百萬元，以作為其等日後創業之用，被告乙○○事後
      已先取回一百萬元，並非係其依計畫接應，所應分得之強盜贓款，且扣案子彈
      係被告乙○○自行藏放該處，伊並不知情，未受寄藏放子彈云云。
（二）經查：
（１）被告乙○○等人謀議強盜運鈔車之處所係在被告戊○○女友開設之美髮工作室
      內，且商議次數最少亦有四、五次，亦據被告乙○○等人供述在卷，而強盜行
      為係屬重罪，參與成員當不可能希望不相干之人知悉，故於挑選謀議處所時，
      實不可能任意為之，且甚少於一般公共場所為之，此為避免消息外洩，且因本
      件參與人數眾多，若一不慎，有蛛絲馬跡可循，將來可能被循線查獲，故而謀
      議處所當係於共犯可掌握之處，被告乙○○等人於被告戊○○女友開設之美髮
      工作室內商議強盜犯行，當係因被告戊○○係共犯，不可能洩露消息而為之，
      況依同案被告乙○○、丁○○、子○○等人之供述，被告戊○○於其等謀議時
      並曾在場，且於行動當日亦曾購買檳榔供其等食用，則被告戊○○辯稱不知被
      告乙○○等人於前開處所商議何事，顯違常情，不堪採信。
（２）又被告戊○○於同案被告乙○○等人下手強盜財物時，亦確係在強盜案件發生
      處所附近，有被告戊○○持有之電話通聯紀錄在卷可參，雖被告戊○○辯稱當
      時並不在場，而行動電話基地台位址範圍甚廣，不足以證明被告戊○○當時確
      係在十信合作社附近，然該基地台位址範圍確實包含本件強盜行為之位置，有
      遠傳電信股份有限公司函在卷可參，故尚難以排除被告戊○○當時並未在現場
      之情形，況參以被告事前提供其女友開設美髮工作室場所供謀議，強盜行為時
  ，被告亦在現場附近，且負責接運搭載共犯逃逸以避免追緝，並分得二百萬元
      等情，被告戊○○辯稱不知情且未參與之詞，尚非可採。
（３）且九十二年五月二十七日之強盜案係被告乙○○與丁○○一組強盜並與另一組
      被告子○○等人分別逃逸，且於丟棄原強盜時騎乘機車後，換乘自小客車以躲
      避警方臨檢，並分別在景觀大道與西濱公路新竹市○○段各換一次車，第二次
      換車係由被告戊○○駕所有自小客車接運等情，業據被告乙○○於本院審理時
      供認在卷（參本院九十二年十一月十三日審理筆錄），此亦核與被告丁○○於
      本院審理時之供述相符（參本院九十二年十一月十四日審理筆錄），且被告乙○○並於被告戊○○駕車到場會合後，由被告乙○○駕該車，搭載被告丁○○
      與戊○○至苗栗縣竹南鎮竹南火車站，被告丁○○與戊○○自行搭火車返回新
      竹市，以避免引起注意，藉以分散參與人員逃避臨檢，已如前述，是被告乙○○事後於本院審理時供述係臨時向被告戊○○借車，即與事實有違，顯然被告
      乙○○於主導強盜計畫之初，即已預定要換乘二次自小客車，以避免因騎乘強
      盜贓車目標過於明顯致被查獲，並藉由駕駛第二次所換之車遠離犯罪地區，避
      免其他共犯被臨檢查獲後，警方循線追查而至，而於計畫之初即預定接應須有
      二個人即被告庚○○與戊○○負責接應，並非臨時決定換車甚明。
（４）況被告戊○○於警訊、偵查中及本院羈押訊問時亦坦承犯行，被告戊○○於偵
      訊時供稱：「（誰找你一起這樣做？）原先在討論的時候，我只是以吃紅的方
      式，不參與搶案，後來因為庚○○提及若我要分到錢，總是要盡點力，…，否
      則我今天也不會只分到二百萬元而已。」（參九十二年度偵字第三○三七號偵
      查卷《一》第一五五頁），事後雖改稱當時係因其父母亦遭通知至警局，心理
      受壓制而為不實供述，然此更足以認定被告於警訊、偵查及本院羈押訊問時之
      供述均係其自行為之，且被告之父母並未經以被告身分移送，有移送報告書在
      卷可參，其縱於警訊時有心理上之顧慮，然於偵查及本院羈押訊問時當已知悉
      並無此心理上之顧慮，竟仍詳細供述犯行，且並未提出任何證據證明其於當時
      之自白非出於任意性，故被告戊○○當時於警訊、偵查中之自白尚堪採信。
（５）況被告戊○○亦坦承自被告乙○○與丁○○處各收受一百萬元，其中一百萬元
      交還被告乙○○，另將其中一百萬元分別存入其母周傅玉仙與其父周鐵之存款
      帳戶中，雖辯稱僅係代為保管幾天，然若僅係代為保管，如何可能分開二帳戶
      存款，造成將來提領還款時之不便？故被告戊○○將前開款項存入其所能控制
      帳戶中之行為，足以證明係以所有意思收取系爭贓款，並非係代他人保管甚明
      ，則被告戊○○若未參與強盜犯行，其如何可能與負責接應之同案被告庚○○
      相同，獲分配一百萬元之贓款？
（６）況再參以同案被告庚○○於本院審理時供稱：拿到一百萬元回到女友家後，看
      到紙鈔封條都是十信的字樣等語（參本院九十二年十一月十四日審理筆錄），
      核與被告丁○○與乙○○上開就交給被告戊○○款項之堆疊方式與封條上有十
      信合作社印記部分之供述相符，顯然被告乙○○等於強盜得手後，為圖躲避追
      緝，匆忙分贓，而未將原由十信合作社封綁妥當，準備送至合作金庫存放之鈔
      票拆開，故所得贓款於當場朋分各自保管後，均尚有十信合作社之封條印記在
      上，被告戊○○供稱取得系爭贓款後，未曾打開檢視、清點，此顯與一般寄放
      之情形不符，且被告戊○○供稱打開後鈔票上並無十信合作社之封條印記之詞
      ，亦與前開被告庚○○、丁○○與乙○○所供無法吻合，而與事實不符，是亦
      足以證明被告戊○○並非以保管為目的，而收受前開款項。
（７）此外並有周傅玉仙使用之新竹市第三信用合作社帳號第0000000000
      000號帳戶存摺、周鐵使用之新竹西大路郵局帳號第0000000000
      0000號帳戶存摺各一本附卷可參，前開款項係被告戊○○交予證人周傅玉
      仙存入前開帳戶中，亦經證人周傅玉仙於偵訊中之供述甚詳，被告戊○○確有
      分得前開款項堪以認定。
（８）至被告丁○○於本院審理時供稱之：被告乙○○邀其一同放一百萬元在被告戊○○處，方便以後做生意，被告戊○○當時沒有打開來數等語，被告乙○○亦
      供稱交給被告戊○○一疊一疊綑好的鈔票共一百萬元，以分散風險方便將來事
      發後，還有錢可以花用之詞（參本院九十二年十一月十四日審理筆錄）顯係不
      實，蓋被告乙○○與丁○○供稱交給被告戊○○之款項數目，雖與被告戊○○
      供述保管之數相同，然被告乙○○與丁○○二人所稱託款予被告戊○○之原因
      則大相逕庭，且被告丁○○與戊○○均供稱當時未打開包錢的袋子清點數目，
      以該款項達二百萬元之鉅，被告戊○○受託之時竟未當場清點，而願意負擔將
      來數額不符之後果，顯與常情有違，故同案被告丁○○及乙○○事後所述，應
      係迴護被告戊○○之詞，不堪採信。
（９）另證人辛○○雖證稱被告戊○○每日均到工地，然證人辛○○並未能確認被告
      戊○○於九十二年五月二十七日當日究係何時到工地，且依被告戊○○所持行
      動電話之通話紀錄，被告戊○○於強盜案件發生之際確未於前開所述之工地，
      而係於十信合作社附近，亦有通聯紀錄在卷可稽，故前開證人辛○○之證詞，
      尚未足為被告戊○○有利之證明甚明。至被告戊○○聲請傳訊之證人壬○○，
      結稱並非伊約被告拿資料，係被告曾拿資料予伊，至提供資料之時間已不復記
      憶，且不記得五月二十七日當日有無與被告見面等語，故證人壬○○之證詞亦
      不足為被告戊○○曾於五月二十七日下午一時許與證人壬○○於仁愛街見面之
      證據甚明。
（１０）又被告乙○○固於本院供稱被告戊○○原不知情，搶完後與被告丁○○至西
        濱方連絡被告戊○○接運云云，惟被告乙○○原供稱本件強盜案係經策劃，
        則已如前述，豈可能強盜後方隨機連絡他人借車及接送？且被告乙○○供稱
        當日伊分得五百萬元，被告丁○○分得四百萬元，被告子○○則分得三百萬
        元，而被告乙○○除將其分得之五百萬元分一百萬元予被告庚○○外，再交
        付被告戊○○一百萬元，被告丁○○則交付一百萬元予被告戊○○，則依其
        等最後獲分配之數額為謀劃及下手實施之被告乙○○分得四百萬元、下手實
        施之被告子○○及丁○○均分得三百萬元，被告庚○○與戊○○因負責接應
        ，則均分得一百萬元，其分款數額核與其等參與之行為相符。
（１１）另本件扣案具殺傷力之土造子彈部分，業據被告戊○○於本院訊問時供述被
        告乙○○交付時，其心裡有底，有打開來看，因被告乙○○說不方便取回，
        故仍幫忙寄藏（參本院九十二年聲羈字字一○○號案卷第十八頁）、審理本
        案時亦供稱該具殺傷力之子彈為被告乙○○持有等語（參本院九十二年十一
        月十四日審理筆錄），並於九十二年六月十日上午九時十分許，帶同警方至
        其位於新竹市○○街八巷四號一樓樓梯間內配電箱查獲，亦有新竹市警察局
        第一分局搜索扣押筆錄、扣押物品目錄表及內政部警政署刑事警察局九十二
        年八月六日刑鑑字第○九二○一一一六六七號鑑定書影本各一份附卷可參，
      且被告乙○○於本院九十二年八月八日訊問時亦供稱拿子彈予被告戊○○，
        並叫伊收在電箱內，審理時亦供稱放子彈後有打電話告知被告戊○○等語（
        參本院九十二年十一月十四日審理筆錄），均足以證明被告戊○○知悉被告
        乙○○所交付之物品為違禁物子彈，而仍代為寄藏。
（１２）且本件扣案子彈係被告戊○○告知並帶同警方查獲，並由其自行在一樓配電
        箱內取出，亦據證人即搜索之警員詹易燐與林裕浤於本院經交互詰問時證述
        在卷，又如該子彈並非被告乙○○告知並交給被告戊○○保管，則被告戊○○如何能確定子彈仍在藏放處，並帶同警方至該藏放子彈處尋獲，顯然被告
        於帶同警方查獲子彈前，即已知悉被告乙○○將子彈藏放在該處，且縱系爭
        子彈係被告乙○○自行放置後，始告知被告戊○○保管，被告戊○○既未加
        以拒絕或自行將該子彈丟棄，顯然被告戊○○亦已同意保管該子彈，則子彈
        既仍處於被告戊○○之保管狀態中，被告戊○○自難諉為不知。
（１３）復參以前開共同被告等為強盜而竊取機車、強盜財物及經扣得之贓款，並共
        同被告乙○○、丁○○、子○○及庚○○等人之供述，被告戊○○於被告乙○○等至其女友開設之「媚莉髮廊」謀議強盜計畫時，即以基於以其他共犯
        之行為為其自己行為之犯意，參與謀議，並獲分配於強盜時在附近查看及事
        後之接應工作，並於依計畫完成接應工作後，獲分得贓款一百萬元，故被告
        戊○○前開所辯均不堪採信，其前揭強盜及寄藏子彈犯行均事證明確，應予
        依法論科。
四、論罪科刑部分：
（一）涉犯法條：
    （１）被告乙○○所為係犯刑法第三百二十條第一項之竊盜罪、第三百三十條第
          一項之結夥三人以上攜帶兇器強盜罪及違反槍砲彈藥刀械管制條例第十二
          條第四項之未經許可持有子彈罪。
    （２）被告丁○○所為係犯刑法第三百二十條第一項之竊盜罪、第三百三十條第
          一項之結夥三人以上攜帶兇器強盜罪。
    （３）被告庚○○所為係犯刑法第三百四十九條第二項之收受贓物罪、刑法第三
          百二十條第一項之竊盜罪、第三百三十條第一項之結夥三人以上攜帶兇器
          強盜罪。
    （４）被告子○○所為係犯刑法第三百二十條第一項之竊盜罪、第三百三十條第
          一項之結夥三人以上攜帶兇器強盜罪。
    （５）被告戊○○所為所為係犯刑法第三百二十條第一項之竊盜罪、第三百三十
          條第一項之結夥三人以上攜帶兇器強盜罪。
（二）共犯、連續犯、牽連犯
（１）共犯：被告乙○○、丁○○、不詳姓名綽號「阿文」、「小葉」之成年男子等
            四人間所犯強盜罪，被告乙○○、丁○○、庚○○、子○○、戊○○及
            不詳姓名綽號「阿成」之成年男子對竊盜機車之犯行及強盜犯行間，均
            有犯意連絡，行為分擔，均係屬共同正犯。
（２）連續犯：被告乙○○、丁○○之二次強盜犯行及被告乙○○、丁○○、庚○○
              、子○○、戊○○之多次竊盜行為，分別時間緊接，所犯又係構成要
              件相同之罪名，均顯係基於概括犯意為之，皆應依刑法第五十六條連
              續犯之規定論以一罪，並加重其刑。
（３）牽連犯：被告乙○○、丁○○、庚○○、子○○、戊○○所犯竊盜罪、結夥三
              人以上攜帶兇器強盜罪間，有方法、目的之牽連犯關係，應依刑法第
              五十五條之規定從一重之加重強盜罪處斷。
（４）數罪併罰：被告乙○○所犯強盜罪與持有子彈罪間，被告庚○○所犯收受贓物
                罪與強盜罪間，被告戊○○所犯強盜罪與寄藏子彈罪間，其行為互
                殊，且犯罪構成要件均不相同，顯均分別基於各別犯意為之，係屬
                數，應予分論併罰。
（三）累犯：被告乙○○前曾因違反槍砲彈藥刀械管制條例案件，經本院於九十年一
            月二十九日判處有期徒刑三月，併科罰金三萬元確定，並於九十年七月
            二十七日易科罰金執行完畢，有臺灣高等法院被告全國前案紀錄表及臺
            灣新竹地方法院檢察署刑案資料查註紀錄表各一份在卷可憑，其前曾受
            有期徒刑之執行完畢，於五年以內再犯本件最重本刑為有期徒刑以上之
            罪，為累犯，依刑法第四十七條之規定加重其刑。
（四）變更起訴法條：
（１）公訴意旨以被告庚○○應被告乙○○之邀，夥同被告丁○○、綽號「小葉」、
      「阿文」男子，基於共同意圖為自己不法所有之犯意聯絡，於九十二年四月四
      日下午三時三十分許，共同持槍強盜新竹市○○路○段一六二號十信合作社建
      國分社，被告庚○○與綽號「阿文」男子負責駕駛自小客車，至新竹市○○路
      ○段與延平路口「三廠」菜市場旁接應，被告庚○○並分得贓款二十萬元，業
      經被告庚○○供認在卷，核與共同被告乙○○與丁○○於偵訊（參九十二年度
      偵字第三○三七號偵查卷《一》第十一頁）時所供相符，因認被告庚○○所為
      係犯刑法第三百三十條第一項之加重強盜罪云云。
（２）訊據被告庚○○堅決否認前開犯行，辯稱係臨時欲找被告乙○○而與「阿文」
      至該處，並未參與強盜犯行等語，經查：
      共同被告乙○○與丁○○於本院審理時均證稱被告庚○○係事後方至接應地
        點，事前謀議及實施強盜行為之人均無被告庚○○等語，核與被告庚○○之
        供述相符，至被告乙○○及丁○○雖曾於偵訊中供稱被告庚○○參與該次行
        為之接應，惟其等原亦供稱該次行動之接應人為綽號「阿文」之人，並非被
        告庚○○，故被告乙○○及丁○○於警訊、偵查中之指述尚有瑕疵而不可採
        。
      又被告庚○○固於被告乙○○等強盜後之接應處所出現，然被告庚○○係偶
        然到訪後，巧遇綽號「阿文」之人，由「阿文」載同被告庚○○至接應處所
        ，且被告乙○○等人謀議強盜行為時，被告庚○○並未曾參與，顯然被告庚○○並非負責接應或與被告乙○○等人有犯意連絡，行為分擔甚明，又被告
        丁○○雖於本院訊問時曾供稱阿文交槍予伊時被告庚○○在場，然參以被告
        庚○○及乙○○等人之供述，被告丁○○前開指述應係時隔甚久，記憶不清
        所致，尚不足以做為認定被告庚○○與被告乙○○等人共同強盜建國分社。
      且依共同被告乙○○、丁○○之證述，被告庚○○於分款時並未在場，按之
        常理，若係共同參與之人，豈可能於分款時未在場？且被告庚○○僅分得二
        十萬元，較到場接應之「阿文」、把風之被告乙○○及實際下手實施之被告
        丁○○等人均少甚多，顯然該筆款項並非係共同犯罪所分得之贓款，否則為
        何比例不一致，應係如被告庚○○及同案被告乙○○所述之，係被告乙○○
        清償之欠款，吃紅之款項，其所為係構成收受贓物罪，尚與強盜罪之要件有
        間，公訴人於此尚有誤解，惟其起訴之基本社會事實相同，爰就此部分之起
        訴法條予以變更，附此敘明。
（五）量刑
（１）爰審酌被告乙○○、丁○○、庚○○、子○○、戊○○等之犯罪動機為圖不勞
      而獲、以貪圖不法利益為目的，被告乙○○規畫強盜案件，被告丁○○及子○○參與下手實施，被告庚○○及戊○○負責接應等參與犯罪之程度，及以攜帶
      客觀上可供兇器使用之槍枝，公然強盜金融機構之提款機置鈔盒與運鈔車，被
      告乙○○、丁○○、庚○○、子○○均無正當職業，被告子○○、庚○○、戊○○之素行及被告乙○○前有違反槍砲彈藥刀械管制條例前科，猶不知悔改再
      犯本件，被告乙○○、丁○○與子○○犯罪後坦承犯行，被告丁○○及子○○
      均坦承犯行，並已返還大部分之贓款，顯有悔悟之意，且均非累犯，公訴人就
      被告丁○○與子○○分別具體求刑有期徒刑十一年與十年，稍嫌過重，被告庚○○與戊○○均否認收受贓物、加重強盜及寄藏子彈犯行等一切情狀，分別量
      處如主文所示之刑，就罰金部分並均諭知易服勞役之折算標準，並分別定其應
      執行之刑。
（２）並審酌被告等共同加重強盜罪之性質，認有宣告褫奪公權之必要，併依法各宣
      告如主文所示之褫奪公權。
（３）沒收：扣案之子彈三顆，均係土造子彈，其中一顆，經試射無法擊發而認不具
            殺傷力，自非屬違禁物，另一顆土造子彈，經試射之結果雖具殺傷力，
            然因已於鑑驗過程中擊發，而失其違禁物之性質，是僅就鑑驗所餘之直
            徑約九點八ＭＭ金屬彈頭之具有殺傷力之土造子彈一顆，依刑法第三十
            八條第一項第一款之規定宣告沒收之。另土造金屬空彈殼二十六顆及玩
            具金屬空彈殼一顆，並非係違禁物，亦不為沒收之宣告。另起訴書之事
            實欄雖記載被告乙○○、丁○○及綽號「阿成」男子等槍械強盜，然該
            槍枝並未扣案經鑑定，不能證明確係槍砲彈藥刀械管制條例所規範之槍
            械，故尚無法認被告等另涉犯持有槍枝罪，且未經扣案，為免沒收之執
            行無效果，爰不為沒收之諭知，併予敘明。
五、另按裁判上之一罪其一部分犯罪既已因案被發覺，雖在檢察官或司法警察官訊問
    中被告陳述其未發覺之部分犯罪行為，並不符合刑法第六十二條之規定，不應認
    有自首之效力，被告丁○○係於九十二年六月十日下午二時接受檢察官偵訊（參
    九十二年度偵字第三○三七號偵查卷《一》第十頁），雖自白參與九十二年四月
    四日下午三時三十分許，在新竹市○○路○段一六二號共同攜帶兇器強盜十信合
    作社建國分社置鈔盒二盒之犯行，而被告乙○○已早於同日凌晨零時二十分許，
    向新竹市警察局第一分局自白參與九十二年五月二十七日下午一時四十三分許，
    在新竹市○○路十九之一號、林森路口附近，攜帶兇器強盜十信合作社運鈔車之
    共犯有綽號「石頭」之男子，經被告乙○○指認確定該綽號「石頭」之男子即為
    被告丁○○（參九十二年度偵字第三○三七號偵查卷《一》第二十一頁）。該二
    次攜帶兇器強盜之犯行，係基於概括犯意為之，具有連續犯之裁判上一罪關係，
    已如上述，揆諸前揭決議意旨，被告丁○○陳述其未發覺之部分犯罪行為時，一
    部分犯罪既已因案被發覺，即不符合刑法第六十二條自首之規定，附予敘明。
貳、無罪部分：
一、公訴意旨略以：被告甲○○任職於新竹市第十信用合作社南門分社，基於幫助被
    告乙○○強盜十信合作社財物之犯意，在被告乙○○原所經營位於新竹市○○路
    ○段、建台街口之檳榔店內，對被告乙○○提供十信合作社運鈔車運鈔及提款機
    補鈔作業程序之訊息，被告乙○○得知所提供訊息後，即基於意圖為自己不法所
    有之概括犯意，開始計畫並邀集共犯共同行搶，並於九十二年四月四日下午三時
    三十分許，夥同被告丁○○及綽號「小葉」、「阿文」不詳年籍姓名男子，持槍
    進入十信合作社建國分社，強盜分別裝有現金二百五十萬元、四萬元之置鈔盒二
    盒，被告乙○○復基於前開犯意，於九十二年五月二十七日下午一時三十八分許
    ，夥同被告丁○○、子○○及綽號「阿成」不詳姓名年籍男子等人，分乘二輛機
    車，持槍強盜十信合作社總社運鈔車，將車上分別裝有現金三千一百萬元、四百
    萬元之置鈔袋二袋及空置鈔袋一袋強行取走，因認被告甲○○涉有刑法第三百三
    十條第一項、第三十條第一項之加重強盜幫助罪嫌云云。
二、按犯罪事實應依證據認定之，無證據不得推定其犯罪事實，又不能證明被告犯罪
    者，應諭知無罪之判決，且檢察官就被告犯罪事實，應負舉證責任，並指出證明
    之方法，再被告或共犯之自白不得作為有罪判決之唯一證據，仍應調查其他必要
    之證據，以查其是否與事實相符，刑事訴訟法第一百五十四條第二項、第一百六
    十一條第一項、第一百五十六條第二項及第三百零一條第一項分別定有明文。次
    按認定犯罪事實所憑之證據，固不以直接證據為限，間接證據亦包括在內，然而
    無論直接或間接證據，其為訴訟上之證明，須於通常一般之人均不致有所懷疑，
    而得確信其為真實之程度者，始得據為有罪之認定，倘其證明尚未達到此一程度
    ，而有合理之懷疑性存在，致使無從為有罪之確信時，即應為無罪之判決，又共
    同被告不利於己之陳述，固得採為其他共同被告犯罪之證據，惟此項不利之陳述
    ，須無瑕疵可指，而就其他方面調查，又與事實相符，始得採為其他共同被告犯
    罪事實之認定（最高法院四十六年臺上字第四一九號、七十六年臺上字第四九八
    六號判例意旨參照）。
三、公訴人認被告甲○○涉有前開犯行，係以被告乙○○、丁○○與戊○○之供述及
    證人丙○之證述為其主要論據。訊據被告甲○○堅決否認涉有幫助加重強盜罪之
    犯行，辯稱雖認識被告乙○○，但既未曾提供運鈔車補鈔、運鈔作業程序之訊息
    予被告乙○○，亦不知被告乙○○等要強盜十信合作社，且未取得任何利益等語
    。經查：
（一）被告乙○○雖於本院訊問時曾供稱九十二年四月四日之強盜案係與被告甲○○
      共同策劃，係二人聊天時起意，分予被告甲○○四十萬元，五月二十七日之強
      盜案被告甲○○不知情云云，惟於本院審理時，被告乙○○經交互結問後證稱
      ：被告甲○○並未提供運鈔車運鈔、補鈔之情形等語（參本院九十二年十一月
      十四日審理筆錄），且供稱九十二年四月四日之強盜案係臨時起意，亦未分款
      予被告甲○○等語，顯與先前之供述不同，而被告乙○○供稱四月四日之強盜
      案僅分得五十多萬元，另交予被告庚○○二十萬元，其如何可能有四十萬元或
      其他款項交付予被告甲○○？故被告乙○○前開指述尚有矛盾之處，蓋參以被
      告乙○○所搶得之款項僅分得五十多萬元，並已返還及予被告庚○○吃紅金額
      二十萬元，豈可能將全部之分得款項均交寸予被告甲○○？而被告乙○○參與
      強盜，目的即在得利，豈可能將強盜所得之財物均交予未參與之被告甲○○，
      故被告乙○○前開供述顯有瑕疵，而不可採。
（二）況如前述，被告乙○○於強盜財物前多次冒險至十信合作社察看運、補鈔情形
      ，則被告乙○○若已得被告甲○○之幫助而得悉十信運鈔車及補鈔之時間、路
      線及方式，又豈可能多次冒險至十信合作社前勘察路線？故被告乙○○於偵查
      中之供述尚有不實，當以其於本院經交互結問時之證述較為可採。是尚難以被
      告乙○○前開有瑕疵之陳述，作為認定被告甲○○涉有幫助加重強盜之犯行甚
      明。
（三）又被告戊○○雖於偵訊中供稱被告甲○○確有參與本件強盜行為之謀議，惟於
      本院經交互詰問時則證稱：只聽過被告甲○○與被告乙○○在被告乙○○開設
      之檳榔攤內談論紫杉茶的事情，其他沒有聽到等語（參本院九十二年十一月十
      三日審理筆錄），此核與被告戊○○於偵訊時之供述不同，共同被告戊○○於
      重要事項之陳述前後不一，尚未足以作為認定被告甲○○確有前開犯行之證明
      。
（四）至被告丁○○於偵訊中供稱被告甲○○與乙○○都是主謀，補鈔、運鈔車的訊
      息都是「阿宏」（即被告甲○○）提供的等語（參九十二年度偵字第三○三七
      號偵查卷《一》第一七○頁），於本院訊問時先供稱於三月中旬時被告乙○○
      介紹伊與甲○○認識，共同參與十信有關之事情（本院九十二年八月八日訊問
      筆錄），於本院審理時則證稱被告乙○○有告知補鈔的訊息是被告甲○○提供
      的等語（參本院九十二年十一月十四日審理筆錄），則參以被告丁○○先後多
      次供述，就被告甲○○究係如何參與之重點事項，均不相同，且供述知悉補鈔
      訊息之來源，則顯係被告乙○○於審判外所轉述，並非親耳聽聞被告甲○○告
      知被告乙○○補鈔訊息，是被告丁○○於本院審理時之供述內容，核屬被告甲○○以外之人於審判外之言詞陳述，尚非得做為被告甲○○涉案之證據，被告
      丁○○於本院訊問時供稱被告甲○○係提供換鈔之時間及鈔箱形狀等語，參以
      其前所述及同案被告乙○○之供述，被告丁○○前開證述尚有矛盾之處，故其
      證詞尚非可採為不利於被告甲○○之證據，又被告丁○○供稱建國分社搶案分
      得三十萬元，被告丁○○係下手參與強盜行為之人，且僅強盜二百五十四萬元
      ，又大部分均經同案被告「阿文」取走，則被告乙○○豈可能即交付被告甲○○四十萬元？又依卷內證據所示，尚未能證明被告乙○○確有交付被告甲○○
      四十萬元，則依證據所示，尚不能證明被告甲○○因提供資訊而取得代價，此
      顯與常理不符，縱被告甲○○曾於無意間告知被告等銀行作業程序，惟此尚未
      能以此推認被告甲○○有何幫助他人犯罪之意甚明。
（五）至證人丙○雖於偵訊及本院審理時，結稱曾見被告甲○○至前開檳榔攤等語（
      參九十二年度偵字第三○三七號偵查卷《一》第二三七頁、本院九十二年十一
      月十三日審理筆錄），然參以被告甲○○與被告乙○○原即認識，且雙方均共
      稱互有往來，故而尚未能以此互相往來關係即推認被告乙○○所獲悉之運鈔車
      資料係自被告甲○○處獲得，且證人丙○於本院審理時亦證稱被告甲○○與被
      告乙○○等均以其聽不懂之臺語交談，故其不解談話內容等語，則被告甲○○
      至檳榔攤與被告乙○○談話之內容，尚無法逕以證人丙○之證述，作為認定被
      告甲○○係至該處商議強盜計畫甚明，故證人丙○之證述僅得作為被告乙○○
      與甲○○間係認識，此均經雙方坦承在卷，至其等交談內容究係如何，證人丙○顯不知情，其證詞尚不足做為被告甲○○幫助被告乙○○等人強盜犯行之證
      據甚明。
（六）又被告乙○○亦確先於九十二年三月五日下午三時二十五分許與姓名年籍不詳
      之男子基於犯意之聯絡，共同騎乘車號不詳之機車至新竹市○○○街十信合作
      社光華分社門口察看提款機補鈔程序，於翌日即同月六日下午三時二十七分許
      又與姓名年籍不詳之男子共同騎乘車號不詳之機車至該光華分社門口察看提款
      機補鈔情形，因緊鄰之建華銀行保全人員林永樑發覺有異而報警，經巡邏車趕
      至現場，乙○○二人始行逃離，又於同月七日中午十二時許至下午三時許之間
      ，在新竹市○○路一一一巷五八號前，以自備鑰匙（未扣案）竊取張傑忠所有
      、呂昀融所使用車號ＦＦ二—二五二號之重機車，於同日下午三時二十七分許
      復至該光華分社察看提款機補鈔情形，仍經林永樑發現報警，經巡邏車至現場
      後，乙○○二人亦隨即逃離，此業經公訴人論述在卷，並有證人林永樑於偵查
      中之證述、工作日誌及機車失竊紀錄等在卷可參，按之常理，若被告甲○○業
      經提供有利之訊息與被告乙○○等人，被告等人何需冒險，於一般均知裝設有
      監視、錄影器具並設有保全人員之總社察看運補鈔之訊息？其等至多僅需跟蹤
      運鈔車，以查看行經路線，何需至總社觀察運鈔車之情形？故被告甲○○顯未
      提供被告乙○○有利於強盜運鈔車之資訊，而被告甲○○若係基於幫助之犯意
      提供被告乙○○等人運、補鈔之訊息，豈可能未提供適當之資訊？故被告甲○○顯未基於幫助之犯意提共訊息予被告乙○○甚明。
（七）且十信合作社之現金運送於九十二年五月二十九日前均由該社自行運送，自九
      十二年五月三十日後方委由保全公司運送，而運送現金金額及地點均係當日由
      營業部大出納將表列出後交由運鈔人員一人收受，運鈔金額上限為四千萬元，
      且不限運至合作金庫，有新竹市第十信用合作社九十二年十月八日函在卷可稽
      ，而被告甲○○僅係一般之行員，並未負責出納或運鈔工作，如何可能提供確
      切之資料供被告乙○○等人使用？顯然被告乙○○知悉運、補鈔作業程序係其
      自行觀察得知，尚證據足以證明係由被告甲○○提供。
（八）此外，復查無其他積極證據足資證明被告甲○○有公訴人指述之幫助加重強盜
      之犯行，被告王斐前開所辯尚堪採信，揆諸首揭規定及判例所示，自應為被告
      甲○○無罪之諭知。
據上論斷，應依刑事訴訟法第二百九十九條第一項前段、第三百條、第三百零一條第
一項，槍砲彈藥刀械管制條例第十二條第四項，刑法刑法第十一條前段、第二十八條
、第五十六條、第三百二十條、第三百三十條第一項、第三百四十九條第一項、第五
十五條、第四十七條、第三十七條第二項、第五十一條第五款、第三十八條第一項第
一款、第四十二條第二項，罰金罰鍰提高標準條例第一條前段、第二條，現行法規所
定貨幣單位折算新臺幣條例第二條，判決如主文。
本案經檢察官癸○○到庭執行職務。
中      華      民      國    九十二    年     十二     月     十二     日
                              臺灣新竹地方法院刑事第四庭
                                  審判長兼法  官  王紋瑩
                                          法  官  馮俊郎
                                          法  官  蔡欣怡
右正本證明與原本無異。
如不服本判決，應於判決送達後十日內向本院提出上訴狀( 應附繕本 )，上訴於
臺灣高等法院。
                                      書記官  馮玉玲
中    華    民    國   九十二    年    十二    月     十二     日
附錄本件論罪科刑法條：
刑法第三百二十條第一項
意圖為自己或第三人不法之所有，而竊取他人之動產者，為竊盜罪，處五年以下有期
徒刑、拘役或五百元以下罰金。
刑法第三百二十一條
犯竊盜罪而有左列情形之一者，處六月以上、五年以下有期徒刑：
一  於夜間侵入住宅或有人居住之建築物、船艦或隱匿其內而犯之者。
二  毀越門扇、牆垣或其他安全設備而犯之者。
三  攜帶兇器而犯之者。
四  結夥三人以上而犯之者。
五  乘火災、水災或其他災害之際而犯之者。
六  在車站或埠頭而犯之者。
前項之未遂犯罰之。
刑法第三百二十八條第一項
意圖為自己或第三人不法之所有，以強暴、脅迫、藥劑、催眠術或他法，至使不能抗
拒，而取他人之物或使其交付者，為強盜罪，處五年以上有期徒刑。
刑法第三百三十條第一項
犯強盜罪而有第三百二十一條第一項各款情形之一者，處七年以上有期徒刑。
刑法第三百四十九條第一項
收受贓物者，處三年以下有期徒刑、拘役或五百元以下罰金。
槍砲彈藥刀械管制條例第十二條第四項
未經許可，持有、寄藏或意圖販賣而陳列子彈者，處五年以下有期徒刑，併科新臺幣
三百萬元以下罰金。


司法院資訊處製作；財團法人民間司法改革基金會備份。
